Inventaris van het archief van mr. H.E. Koning, 1974-1999
Nationaal Archief, Den Haag
Collectie 622 Mr. H.E. Koning
Koning, H.E.
1974-1999
C27018
4.80 meter; 85 inventarisnummers.
Normale geschreven, getype en gedrukte documenten, geen bijzondere handschriften. .Daarnaast ook foto's.
Nationaal Archief, Den Haag
H.E. Koning
Mr. H.E. Koning was in de periode 1968-1999 Tweede-Kamerlid (1968-1977; 1981-1982; 1989-1991), Staatssecretaris van Binnenlandse Zaken (1977-1981) en Financiën (1982-1989) en President van de Algemene Rekenkamer (1991-1999). Het archief beslaat de periode 1974-1999; de stukken hebben hebben betrekking op zijn politieke en ambtelijke loopbaan en bestaan onder andere uit brieven, notities, toespraken en dossiers.
Archiefvorming
Geschiedenis van de archiefvormer
H.E. Koning
Zie www.parlement.com
Geschiedenis van het archiefbeheer
De verwerving van het archief
Schenking (van een niet overheidsarchief)
18.03; 2.21
Aanwijzingen voor de gebruiker
Openbaarheidsbeperkingen
Deels openbaar, deels beperkt openbaar (A).
Materiële beperkingen
Aanvraaginstructie
Openbare archiefstukken kunnen online worden aangevraagd en gereserveerd. U kunt dit ook via de terminals in de studiezaal van het Nationaal Archief doen. Om te kunnen reserveren dient u de volgende stappen te volgen:
U maakt een profiel aan op www.gahetna.nl, en logt vervolgens in
Via de archiefinventaris (alleen de beschrijvingen met rode nummers) selecteert u het gewenste archiefstuk door op de knop 'Reserveren' te klikken
In het volgende scherm geeft u aan op welke dag u het archiefstuk wilt inzien
Indien u zich bevindt in de studiezaal en een tafelnummer heeft ontvangen kunt u dit nummer vermelden. Als u geen tafelnummer heeft kunt u tafelnummer 777 laten staan
Vervolgens bevestigt u uw reservering door deze te versturen.
Verwant materiaal
Beschikbaarheid van kopieën
Beschrijving van de series en archiefbestanddelen
- Lid van de Tweede Kamer der Staten-Generaal in de periode 1968 - 1977
  - Correspondentie., 1974 - 1977; 1-4; 4 pakken
    - 1974, 1
      Openbaarheid beperkt tot 1 januari 2050
    - 1975, 2
    - 1976, 3
    - 1977, 4
  - Toespraken en inleidingen., 1974 - 1977; 5-7; 3 pakken
    - 1974, 5
    - 1976, 6
    - 1977, 7
- Staatssecretaris van Binnenlandse Zaken in de periode 1977 - 1981
  - Correspondentie., 1977 - 1981; 8-12; 5 pakken
    - 1977, 8
    - 1978, 9
    - 1979, 10
    - 1980, 11
    - 1981, 12
  - Toespraken en inleidingen., 1978 - 1981; 13-16; 4 pakken
    - 1978, 13
    - 1979, 14
    - 1980, 15
    - 1981, 16
  - Interviews, 1979; 17; 1 pak
- Lid van de Tweede Kamer der Staten-Generaal in de periode 1981 - 1982
  - Correspondentie., 1981 - 1982; 18-19; 2 pakken
    - 1981, 18
    - 1982, 19
  - Toespraken en inleidingen, 1982; 20; 1 pak
- Staatssecretaris van Financiën in de periode 1982 - 1989
  - Correspondentie., 1982 - 1989; 21-28; 8 pakken
    - 1982, 21
    - 1983, 22
    - 1984, 23
    - 1985, 24
    - 1986, 25
    - 1987, 26
    - 1988, 27
    - 1989, 28
  - Toespraken en inleidingen., 1982 - 1989; 29-36; 8 pakken
    - 1982, 29
    - 1983, 30
    - 1984, 31
    - 1985, 32
    - 1986, 33
    - 1987, 34
    - 1988, 35
    - 1989, 36
  - Dossier, inzake vermogensbelasting van buitenlands belastingplichtige N.N., 37
  - Dossier, inzake inkomstenbelasting; Wet investeringsrekening N.N., 38
  - Dossier, inzake assurantiebelasting N.N., 39
  - Dossier, inzake problematiek rond ambtenaren en het College van Gedeputeerde Staten van de Provincie Zeeland, 40
  - Dossier, inzake fiscale behandeling van de restauratie van het monument 'Royenhove' te Middelburg, 41
  - Dossier, inzake herziening respectievelijk kwijtschelding aanslagen betreffende de inkomstenbelasting N.N., 42
  - Dossier, inzake buitengewone lasten betreffende de inkomstenbelasting N.N., 43
  - Dossier, inzake opgelegde naheffingsaanslagen loonbelasting en premie N.N., 44
  - Dossier, inzake toepassing van de zogeheten 35%-regeling N.N., 45
  - Dossier, inzake inkomsten uit activiteiten betreffende de inkomstenbelasting N.N., 46
  - Dossier, inzake ingrijpen van de Staatssecretaris van Financiën in een aanslagregeling N.N., 47
  - Notitieblokken., 1982 - 1989; 48-59; 12 pakken
    - 1982, 1983, 1984, 48
    - 1983, 49
    - 1983, 50
    - 1984, 1985, 1986, 51
    - 1985, 52
    - 1986, 53
    - 1986, 1987, 1988, 54
    - 1987, 1987/1988, 55
    - 1987, 56
    - 1988/1989, 57
    - 1988, 58
    - 1988-1989, 59
- Lid van de Tweede Kamer der Staten-Generaal in de periode 1989 - 1991
  - Correspondentie., 1989 - 1991; 60-62; 3 pakken
    - 1989, 60
    - 1990, 61
    - 1991, 62
  - Toespraken en inleidingen., 1990 - 1991; 63-64; 2 pakken
    - 1990, 63
    - 1991, 64
  - Dossier, inzake opstelling van de belastingdienst bij de behandeling van de aangiften van veehandel N.N., 65
  - Notitieblokken., 1990 - 1991; 66; 1 pak
- President van de Algemene Rekenkamer 1991 - 1999
  - Correspondentie., 1991 - 1999; 67-75; 9 pakken
    - 1991, 67
    - 1992, 68
    - 1993, 69
    - 1994, 70
    - 1995, 71
    - 1996, 72
    - 1997, 73
    - 1998, 74
    - 1999, 75
  - Toespraken en inleidingen., 1991 - 1999; 76-84; 9 pakken
    - 1991, 76
    - 1992, 77
    - 1993, 78
    - 1994, 79
    - 1995, 80
    - 1996, 81
    - 1997, 82
    - 1998, 83
    - 1999, 84
  - Foto's., 1978 - 1998; 85; 1 doos